nl: Blokfluit gaatjestype: Dubbele gaten; Enkele gaten; Overig
ro-RO: Tipul de orificiu pentru flautul drept: Găuri duble; Găuri simple; Altele
pt-BR: Flauta doce orifício tipo: Furos duplos; Furos simples; Outro
lt-LT: Blokflauto angų tipas: Dvigubos skylutės; Viengubos skylutės; Kitas
pt-PT: Tipo de orifícios da flauta: Furos duplos; Furos simples; Outro
da: Blokfløjtes hultype: Dobbelthuller; Enkelthuller; Andet
en: Recorder hole type: Double holes; Single holes; Other
hr-HR: Vrsta otvora za snimač: Dvostruki otvori; Jednostruki otvori; Ostalo
cs: Typ otvoru zobcové flétny: Dvojité dírky; Jednoduché dírky; Ostatní
vi: Loại lỗ ghi: Lỗ đôi; Lỗ đơn; Khác
fi: Nokkahuilun reiän tyyppi: Kaksoisreiät; Yksittäisreiät; Muu
ko: 리코더 구멍 유형: 더블 홀; 싱글 홀; 기타
es: Tipo de orificio de flauta: Agujeros dobles; Agujeros simples; Otro
ja: リコーダーの音孔タイプ: ダブルホール; シングルホール; その他
sk-SK: Typ otvorov zobcovej flauty: Dvojité dierky; Jednoduché dierky; Iné
de: Lochtyp der Blockflöte: Doppellöcher; Einfache Löcher; Sonstige
sl-SI: Vrsta odprtine za snemalnik: Dvojne luknje; Enojne luknje; Drugo
zh-TW: 直笛音孔類型: 雙孔; 單孔; 其他
zh-CN: 竖笛音孔类型: 双孔; 单孔; 其他
th: ประเภทรูรีคอร์เดอร์: รูคู่; รูเดี่ยว; อื่นๆ
tr: Kaydedici delik tipi: Çift delikli; Tek delikli; Diğer
pl: Typ otworów fletu prostego: Otwory podwójne; Otwory pojedyncze; Inne
bg-BG: Тип отвори на блокфлейтата: Двойни отвори; Единични отвори; Други
el: Τύπος οπής φλογέρας: Διπλές οπές; Μονές οπές; Άλλο
fr: Type de trous de la flûte à bec: Trous doubles; Trous simples; Autre
sv: Typ av blockflöjtshål: Dubbelhål; Enkelhål; Övrigt
nb: Hulltype for blokkfløyte: Doble hull; Enkle hull; Annet
it: Tipo di foro del registratore: Fori doppi; Fori singoli; Altro
ru: Тип отверстий блокфлейты: Двойные отверстия; Одинарные отверстия; Другое
hu: Furulya lyuktípusa: Dupla lyukak; Szimpla lyukak; Egyéb